# 请教陈版和各位，合伙企业投资和并表问题

提问人：gafang 时间：2022-04-11 13:44:47
陈版和各位伙伴们好，想请教几个问题：现有A通过合伙企业投资，具体情况如下表
微信微信 图 片片 _20220411130710.png (153.86 KB, 下载次数: 0)
2022-4-11 13:37 上传
请教大家，A是否要对D合伙企业并表，是否要对E公司并表，是否要对F公司并表？

回答人：chenyiwei
从主帖信息看，合伙企业D事实上只是一个投资通道，其中每个合伙人的出资属于一个独立的资产池，合伙人之间不共享权益和收益。在此情况下，如果合伙企业D没有对外举债，即其对外投资的资金来源全部为相关合伙人的出资，则应当考虑合伙企业D中的每个单独资产池是否均构成合并报表准则所指的“单独主体”（个人理解这种可能性较大）。
在每个资产池构成“单独主体”的前提下，可以以“单独主体”为单元判断其控制权问题，而不是针对整个合伙企业D判断其控制权。即A公司可将其对D合伙企业出资，以及由这些出资资金的对外投资所形成的资产池看作一个其可控制的“单独主体”，纳入A企业的合并报表范围。对A通过该单独主体控制的底层被投资企业也一并纳入A的合并报表范围。但其他合伙人对D合伙企业出资所形成的资产池不纳入A的合并报表。

提问人：gafang 时间：2022-04-21 12:22:30
陈版，这种情况下A必须对下面的 A通过该单独主体控制的底层被投资企业 纳入合并报表范围吗？如果想不纳入是否有合理解释？

回答人：chenyiwei
是，必须纳入合并。